【裁判字號】    97,聲,557
【裁判日期】    971114
【裁判案由】    返還提存物
【裁判全文】
臺灣嘉義地方法院民事裁定  97年度聲字第557號
聲  請  人  新加坡商星展銀行股份有限公司
法定代理人  丙○○
代  理  人  甲○○
相  對  人  乙○○
            丁○○
上列聲請人聲請返還提存物事件，本院裁定如下：
    主  文
聲請人關於為相對人乙○○於本院九十七年度存字第一０四０號
提存事件所提存之提存物中央政府重大交通建設公債八十六年度
乙類第三期登錄債券，面額新臺幣壹拾萬元，票號Ａ八六四０三
號，准予返還。
聲請人其餘聲請駁回。
聲請程序費用由相對人乙○○負擔。
    理  由
一、按供擔保人證明受擔保利益人同意返還者，法院應依供擔保
    人之聲請，以裁定命返還其提存物或保證書；上開規定，於
    其他依法令供訴訟上之擔保者準用之。民事訴訟法第 104條
    第1項第2款、同法第106條分別定有明文。又擔保提存之提
    存人於提存後，有假扣押、假處分、假執行經裁判後未聲請
    執行，或於執行程序實施前撤回執行之聲請之情形者，得聲
    請該管法院提存所返還提存物，提存法第18條第1項第3款亦
    定有明文。
二、聲請意旨略以：聲請人與相對人間假扣押事件，前依鈞院97
    年度裁全字第1451號假扣押裁定，提供中央政府重大交通建
    設公債86年度乙類第三期登錄債券，面額新臺幣（下同）10
    0,000元為擔保，以鈞院97年度存字第1040號提存後，聲請
    就相對人等之財產為假扣押，其中丁○○部分業於假扣押程
    序前撤回，乙○○部分則經鈞院以97年度執全字第886號假
    扣押執行在案，嗣因相對人與聲請人達成清償協議，聲請人
    乃具狀撤回本件假扣押執行，相對人即受擔保利益人並出具
    同意書同意聲請人取回本件擔保金，為此請求返還上開擔保
    金等語。並提出本院97年度裁全字第1451號假扣押裁定、97
    年度存字第1040號提存書、97年9月25日嘉院和民97執全新
    字第886號執行部分撤回證明書（未執行證明書）、相對人
    乙○○出具之同意書及印鑑證明等為證。
三、聲請人上揭主張關於乙○○部分，經依職權調閱本院97年度
    裁全字第1451號、97年度執全字第886號假扣押保全程序暨
    執行卷、97年度存字第1040號擔保提存卷等核閱屬實，而相
    對人即受擔保利益人同意聲請人取回上開提存物乙節，亦據
    聲請人提出相對人之同意書及印鑑證明附卷可憑，則依首揭
    規定，聲請人之聲請為有理由，應予准許。至於相對人丁○
    ○部分，因聲請人已於假扣押執行程序實施前撤回對其執行
    ，亦經本院調閱上開假扣押執行案卷核閱無誤，並有撤回證
    明書在卷可稽，是聲請人無待法院裁定即可逕依96年12月12
    日修正公佈之提存法第18條第1項第3款規定，向本院提存所
    聲請返還本件提存物，是聲請人聲請相對人丁○○返還提存
    物部分，不能准許，應予駁回。
四、依民事訴訟法第95條、第79條規定裁定如主文。
中    華    民    國    97    年    11    月    14    日
                  民事第一庭法  官  柯月美
以上正本係照原本作成。
如對本裁定抗告須於裁定送達後10日內向本院提出抗告狀。
中    華    民    國    97    年    11    月    14    日
                            書記官  李文政


司法院資訊處製作；財團法人民間司法改革基金會備份。
